【裁判字號】    95,訴,2618
【裁判日期】    951005
【裁判案由】    搶奪等
【裁判全文】
臺灣臺中地方法院刑事判決              95年度訴字第2618號
公  訴  人  臺灣臺中地方法院檢察署檢察官
被      告  戊○○
                    國民
                      樓
            癸○○
                    國民
            乙○○
                    國民
上列被告等因搶奪等案件，經檢察官提起公訴（95年度偵字第16
106號、95年度偵字第16285號），經本院合議庭裁定，由受命法
官依法獨任進行簡式審判程序判決如下：
    主  文
戊○○共同意圖為自己不法之所有，而搶奪他人之動產，累犯，
處有期徒刑捌月；又意圖為自己不法之所有，而搶奪他人之動產
，累犯，處有期徒刑柒月；又共同竊盜，累犯，處有期徒刑肆月
；又共同意圖為自己不法之所有，而搶奪他人之動產，累犯，處
有期徒刑捌月；又共同意圖為自己不法之所有，而搶奪他人之動
產，累犯，處有期徒刑捌月；又共同竊盜，累犯，處有期徒刑肆
月；又意圖為自己不法之所有，而搶奪他人之動產，累犯，處有
期徒刑柒月；應執行有期徒刑年貳月。
癸○○共同意圖為自己不法之所有，而搶奪他人之動產，累犯，
處有期徒刑捌月；又共同意圖為自己不法之所有，而搶奪他人之
動產，累犯，處有期徒刑捌月；又共同意圖為自己不法之所有，
而搶奪他人之動產，累犯，處有期徒刑捌月；應執行有期徒刑壹
年陸月。
乙○○共同竊盜，累犯，處有期徒刑肆月；又共同竊盜，累犯，
處有期徒刑肆月；又牙保贓物，累犯，處有期徒刑月；應執行
有期徒刑玖月。
    事  實
一、戊○○、癸○○、乙○○素行均極為不佳，戊○○前曾犯竊
    盜、違反毒品危害防制條例等罪，其中於民國（下同）九十
    一年間所觸犯違反毒品危害防制條例罪，經本院判處有期徒
    刑七月確定，並於九十二年十一月八日因縮短刑期執行完畢
    。癸○○前曾犯違反麻醉藥品管理條例、贓物、違反肅清煙
    毒條例、違反毒品危害防制條例等罪，其中於八十八年間所
    觸犯違反毒品危害防制條例罪，經臺灣高等法院臺中分院判
    處應執行有期徒刑一年二月確定，另於九十二年間觸犯違反
    毒品危害防制條例罪，經本院判處有期徒刑六月確定，嗣經
    裁定應執行刑為有期徒刑一年七月，甫於九十五年一月二日
    因縮短刑期執行完畢。乙○○前曾犯竊盜、違反麻醉藥品管
    理條例、違反肅清煙毒條例、妨害公務、詐欺等罪，其中於
    九十三年間所觸犯詐欺罪，經本院判處有期徒刑二月，如易
    科罰金，以參佰元折算壹日確定，另於九十四年間觸犯竊盜
    罪，經本院判處有期徒刑四月，如易科罰金，以參佰元折算
    壹日確定，嗣經裁定應執行刑為有期徒刑五月，甫於九十四
    年八月十日因縮短刑期執行完畢，詎均仍不知悔改。戊○○
    竟復獨自或分別與癸○○、乙○○共同基於意圖為自己不法
    所有之犯意聯絡及行為分擔，於如附表所示時、地，以如附
    表所示方式，行搶、竊取如附表所示財物。其中戊○○並將
    如附表編號二搶得之ＯＬＹＭＰＵＳ牌Ｃ－五○○○型數位
    相機（序號000000000）一台，委託知情且具牙保
    贓物犯意之乙○○，於九十五年七月十六日晚間，持至臺中
    市○○區○○路一七八之二號「力達通信行」，售予不知情
    之蕭淑富，得款新臺幣（下同）二千六百元，而後乙○○再
    從中獲取二、三百元報酬。嗣經警調閱臺中市○○路與長生
    巷口（附表編號四、五案發地附近）於九十五年七月十八日
    下午十二時十三分許之路口監視器畫面，始循線查悉上情，
    並扣得癸○○犯案時所著衣褲各一件。
二、案經臺中市警察局第五分局報請臺灣臺中地方法院檢察署檢
    察官偵查起訴。
    理  由
一、按除被告所犯為死刑、無期徒刑、最輕本刑為三年以上有期
    徒刑之罪或高等法院管轄第一審案件者外，於前條第一項程
    序進行中，被告先就被訴事實為有罪之陳述時，審判長得告
    知被告簡式審判程序之旨，並聽取當事人、代理人、辯護人
    及輔佐人之意見後，裁定進行簡式審判程序，刑事訴訟法第
    二百七十三條之一第一項定有明文。本件被告所犯係死刑、
    無期徒刑、最輕本刑為三年以上有期徒刑以外之罪，其於準
    備程序中就被訴事實為有罪之陳述，且經審判長告知被告簡
    式審判程序之旨，並聽取公訴人及被告等之意見後，本院合
    議庭認為適宜而裁定由受命法官獨任進行簡式審判程序，合
    先敘明。
二、訊據被告戊○○、癸○○、乙○○等人對於上揭事實均坦承
    不諱，核與被害人丙○○、己○○、庚○○、辛○○、丁○○、甲○○、壬○○等人所指述、證人蕭淑富所證述之情節
    相符，並有扣案如事實欄所載之被告癸○○犯案時所著衣褲
    各一件及贓證物保管收據二張、贓物認領保管單三張、ＯＬ
    ＹＭＰＵＳ保證書一張、路口監視器翻拍相片十張、車輛尋
    獲受理報案單一張、車輛竊盜、車牌失竊資料個別查詢報表
    ─查詢車輛認可資料二份、車籍作業資料詳細畫面二份、現
    場圖三份、網拍列印資料一份、起贓照片二十三張、力達通
    信行帳冊影本一份、被告乙○○書立切結書一張等在卷足資
    佐證，足認被告戊○○、癸○○、乙○○等人自白，均核與
    事實相符，堪予採信，事證至臻明確，被告戊○○、癸○○
    、乙○○等人犯行均洵堪認定。
三、核被告戊○○犯罪事實欄附表編號一、四、五所為，係共犯
    刑法第三百二十五條第一項之搶奪罪；犯罪事實欄附表編號
    二、七所為，係犯刑法第三百二十五條第一項之搶奪罪；犯
    罪事實欄附表編號三、六所為，係共犯刑法第三百二十條第
    一項之竊盜罪。核被告癸○○犯罪事實欄附表編號一、四、
    五所為，係共犯刑法第三百二十五條第一項之搶奪罪。核被
    告乙○○犯罪事實欄附表編號三、六所為，係犯刑法第三百
    二十條第一項之竊盜罪；另核被告乙○○牙保贓物犯行所為
    ，係犯刑法第三百四十九條第二項之牙保贓物之罪。被告戊○○、癸○○等二人間就犯罪事實欄附表編號一、四、五所
    為犯行；及被告戊○○、乙○○等二人間就犯罪事實欄附表
    編號三、六所為犯行，分別具有犯意之聯絡，行為之分擔，
    均為共同正犯。被告戊○○前開所犯二次竊盜犯行、五次搶
    奪犯行，被告癸○○所犯三次搶奪犯行，被告乙○○所犯二
    次竊盜犯行、一次牙保贓物犯行，均犯意各別，犯罪構成要
    件不同，皆應予分論併罰。查被告戊○○前曾於九十一年間
    觸犯違反毒品危害防制條例罪，經本院判處有期徒刑七月確
    定，並於九十二年十一月八日因縮短刑期執行完畢；被告癸○○前曾於八十八年間觸犯違反毒品危害防制條例罪，經臺
    灣高等法院臺中分院判處應執行有期徒刑一年二月確定，另
    於九十二年間觸犯違反毒品危害防制條例罪，經本院判處有
    期徒刑六月確定，嗣經裁定應執行刑為有期徒刑一年七月，
    甫於九十五年一月二日因縮短刑期執行完畢；被告乙○○前
    曾於九十三年間觸犯詐欺罪，經本院判處有期徒刑二月，如
    易科罰金，以參佰元折算壹日確定，另於九十四年間觸犯竊
    盜罪，經本院判處有期徒刑四月，如易科罰金，以參佰元折
    算壹日確定，嗣經裁定應執行刑為有期徒刑五月，甫於九十
    四年八月十日因縮短刑期執行完畢，此有台灣台中地方法院
    檢察署刑案資料查註紀錄表三份在卷可按，五年以內再犯本
    件有期徒刑以上之罪，均為累犯，均應依刑法第四十七條第
    一項規定加重其刑。爰審酌被告戊○○、癸○○、乙○○等
    人犯罪之動機、目的、手段、品行均極為不佳，詳如前述，
    此有台灣台中地方法院檢察署刑案資料查註紀錄表三份在卷
    可按、所生危害及犯罪後均坦認罪愆，頗具悔意，然犯罪後
    迄今均仍未與被害人丙○○、己○○、庚○○、辛○○、丁○○、甲○○、壬○○等人達成民事和解，取得諒解等一切
    情狀，分別量處如主文所示之刑，並均定其等應執行刑，以
    資懲儆。
據上論斷，應依刑事訴訟法第二百九十九條第一項前段、第二百
七十三條之一第一項、刑法第二十八條、第三百二十條第一項、
第三百二十五條第一項、第三百四十九條第二項、第四十七條第
一項、第五十一條第五款、刑法施行法第一條之一第一項、第二
項前段，判決如主文。
中    華    民    國    95    年    10    月    5     日
                        刑事第八庭    法  官  洪俊誠
以上正本證明與原本無異。
如不服本判決，應於判決送達後十日內向本院提出上訴狀，上訴
於臺灣高等法院臺中分院(須附繕本)。
                                      書記官  蕭榮峰
中    華    民    國    95    年    10    月    5     日
附錄論罪科刑實體法條文：
刑法第325條第1項（普通搶奪罪）：
意圖為自己或第三人不法之所有，而搶奪他人之動產者，處6月
以上 5 年以下有期徒刑。
刑法第320條第1項（普通竊盜罪）：
意圖為自己或第三人不法之所有，而竊取他人之動產者，為竊盜
罪，處 5 年以下有期徒刑、拘役或 5 百元以下罰金。
（罰金部份業經刑法施行法第一條之一第二項前段提高三十倍為
新台幣一萬五千元）
刑法第349條第2項（普通贓物罪）：
搬運、寄藏、故買贓物或為牙保者，處5年以下有期徒刑、拘役
或科或併科 1 千元以下罰金。
（罰金部份業經刑法施行法第一條之一第二項前段提高三十倍為
新台幣三萬元）
刑法施行法第一之一條（95年06月14日修正）：
中華民國九十四年一月七日刑法修正施行後，刑法分則編所定罰
金之貨幣單位為新臺幣。
九十四年一月七日刑法修正時，刑法分則編未修正之條文定有罰
金者，自九十四年一月七日刑法修正施行後，就其所定數額提高
為三十倍。但七十二年六月二十六日至九十四年一月七日新增或
修正之條文，就其所定數額提高為三倍。
附表：
┌──┬───┬────┬─────┬─────┬────┬──────┐
│編號│行為人│犯罪時間│犯罪地點  │犯罪手法  │被害人  │犯罪所得財物│
│    │      │        │          │          │        │            │
├──┼───┼────┼─────┼─────┼────┼──────┤
│1   │戊○○│95.07.15│臺中市北屯│共乘YIK-40│丙○○  │皮包1個（內 │
│    │癸○○│20:30   │區○○路三│5號重機車 │        │含身分證、健│
│    │      │        │段32號前  │，趁丙○○│        │保卡、機車行│
│    │      │        │          │不備之際強│        │照、現金500 │
│    │      │        │          │取丙○○皮│        │元），於95年│
│    │      │        │          │包（由嚴嘉│        │7月22日17時 │
│    │      │        │          │立駕駛，陳│        │25分許，由陳│
│    │      │        │          │志龍在後動│        │志龍帶同員警│
│    │      │        │          │手行搶）  │        │至臺中市昌平│
│    │      │        │          │          │        │路二段156巷 │
│    │      │        │          │          │        │100-1號萬善 │
│    │      │        │          │          │        │堂前起獲    │
├──┼───┼────┼─────┼─────┼────┼──────┤
│2   │戊○○│95.07.16│臺中市西區│騎乘YIK-40│己○○  │皮包1個（內 │
│    │      │18:50   │明義街60號│5 號重機車│        │含身分證、健│
│    │      │        │前        │，趁己○○│        │保卡、汽車駕│
│    │      │        │          │不備之際強│        │照、日盛銀行│
│    │      │        │          │取己○○皮│        │信用卡、台北│
│    │      │        │          │包        │        │國際商業銀行│
│    │      │        │          │          │        │信用卡、金融│
│    │      │        │          │          │        │卡各1張、手 │
│    │      │        │          │          │        │機1支、現金 │
│    │      │        │          │          │        │500元、OLYMP│
│    │      │        │          │          │        │US數位相機1 │
│    │      │        │          │          │        │台）        │
├──┼───┼────┼─────┼─────┼────┼──────┤
│3   │戊○○│95.07.18│臺中市中區│戊○○騎乘│庚○○（│JNF-666號重 │
│    │乙○○│上午    │柳川東路與│YIK-405號 │車主為楊│機車（業於95│
│    │      │        │中山路口  │機車搭載吳│孟奇）  │年7月19日9時│
│    │      │        │          │門昌尋得犯│        │40分許，由嚴│
│    │      │        │          │案目標後，│        │嘉立帶同員警│
│    │      │        │          │推由乙○○│        │至臺中市原子│
│    │      │        │          │持YIK-405 │        │街80號前起獲│
│    │      │        │          │號機車鑰匙│        │）          │
│    │      │        │          │行竊      │        │            │
├──┼───┼────┼─────┼─────┼────┼──────┤
│4   │戊○○│95.07.18│臺中市北屯│共乘JNF-86│辛○○  │皮包1個（內 │
│    │癸○○│12:10   │區○○路35│6號機車， │        │含現金1000元│
│    │      │        │7號前     │趁辛○○不│        │、手機1支、 │
│    │      │        │          │備之際，強│        │、信用卡4 張│
│    │      │        │          │搶辛○○皮│        │、健保卡2 張│
│    │      │        │          │包（由嚴嘉│        │、金融卡1 張│
│    │      │        │          │立駕駛，陳│        │、鑰匙4支） │
│    │      │        │          │志龍在後動│        │，信卡4張、 │
│    │      │        │          │手行搶）  │        │健保卡2張、 │
│    │      │        │          │          │        │金融卡1張、 │
│    │      │        │          │          │        │鑰匙4支業於 │
│    │      │        │          │          │        │95年7月19日7│
│    │      │        │          │          │        │時10分許，由│
│    │      │        │          │          │        │癸○○帶同員│
│    │      │        │          │          │        │警至臺中市更│
│    │      │        │          │          │        │生巷162號前 │
│    │      │        │          │          │        │草叢起獲）  │
├──┼───┼────┼─────┼─────┼────┼──────┤
│5   │戊○○│95.07.18│臺中市北屯│共乘JNF-86│丁○○  │皮包1個（內 │
│    │癸○○│12:25   │區○○路二│6號機車， │        │含現金約1600│
│    │      │        │段141號前 │趁丁○○不│        │元、手機2支 │
│    │      │        │          │備之際，強│        │、電話IC卡1 │
│    │      │        │          │搶丁○○皮│        │張、門號、台│
│    │      │        │          │包（由嚴嘉│        │新銀行信用卡│
│    │      │        │          │立駕駛，陳│        │3張、中國信 │
│    │      │        │          │志龍在後動│        │託信用卡1張 │
│    │      │        │          │手行搶）  │        │、身分證、健│
│    │      │        │          │          │        │保卡2張、汽 │
│    │      │        │          │          │        │機車駕照各1 │
│    │      │        │          │          │        │張、行照、貴│
│    │      │        │          │          │        │賓卡、捐血卡│
│    │      │        │          │          │        │），手機2支 │
│    │      │        │          │          │        │、易通卡1張 │
│    │      │        │          │          │        │、汽機車駕照│
│    │      │        │          │          │        │各1張、行照 │
│    │      │        │          │          │        │、身分證中國│
│    │      │        │          │          │        │信託信用卡各│
│    │      │        │          │          │        │1張、台新銀 │
│    │      │        │          │          │        │行信用卡3張 │
│    │      │        │          │          │        │、貴賓卡、捐│
│    │      │        │          │          │        │血卡各1張業 │
│    │      │        │          │          │        │於95年7月19 │
│    │      │        │          │          │        │日7時10分許 │
│    │      │        │          │          │        │，由癸○○帶│
│    │      │        │          │          │        │同員警至臺中│
│    │      │        │          │          │        │市更生巷162 │
│    │      │        │          │          │        │號前草叢起獲│
├──┼───┼────┼─────┼─────┼────┼──────┤
│6   │戊○○│95.07.20│臺中市北區│同編號3   │甲○○  │JCY-843號重 │
│    │乙○○│13:00   │育德路、五│          │        │機車（於95年│
│    │      │        │常街口    │          │        │7月22日16時 │
│    │      │        │          │          │        │許，由戊○○│
│    │      │        │          │          │        │帶同員警至臺│
│    │      │        │          │          │        │中市囤區水湳│
│    │      │        │          │          │        │路1號前起獲 │
│    │      │        │          │          │        │）          │
├──┼───┼────┼─────┼─────┼────┼──────┤
│7   │戊○○│95.07.20│臺中市北屯│騎乘JCY-84│壬○○  │皮包1個（內 │
│    │      │16:20   │區○○路、│3 號機車，│        │含現金約2千 │
│    │      │        │崇德二路口│趁壬○○不│        │元、身分證、│
│    │      │        │          │注意之際，│        │駕照、健保卡│
│    │      │        │          │強取壬○○│        │、信用卡2張 │
│    │      │        │          │皮包      │        │、提款卡2張 │
│    │      │        │          │          │        │、PDA1台、手│
│    │      │        │          │          │        │機1支、存摺1│
│    │      │        │          │          │        │本）        │
└──┴───┴────┴─────┴─────┴────┴──────┘


司法院資訊處製作；財團法人民間司法改革基金會備份。
